最高法院刑事判決　　　　　　　　　　　　　　　九十三年度台上字第六○一六號
　　上訴人　甲○○
　　　　　　　　　　（現另案於台灣宜蘭監獄執行中）
右上訴人因違反槍砲彈藥刀械管制條例案件，不服台灣高等法院中華民國九十三年九
月二日第二審判決（九十三年度上訴字第一一四四號，起訴案號：台灣宜蘭地方法院
檢察署九十一年度偵字第九○八號），提起上訴，本院判決如左：
    主　文
上訴駁回。
　　理　由
按刑事訴訟法第三百七十七條規定，上訴於第三審法院，非以判決違背法令為理由，
不得為之。是提起第三審上訴，應以原判決違背法令為理由，係屬法定要件。如果上
訴理由狀並未依據卷內訴訟資料，具體指摘原判決不適用何種法則或如何適用不當，
或所指摘原判決違法情事，顯與法律規定得為第三審上訴理由之違法情形，不相適合
時，均應認其上訴為違背法律上之程式，予以駁回。本件上訴人甲○○上訴意旨略稱
：(一)、按判決書應分別記載裁判之主文與理由；有罪之判決並應記載事實，刑事訴訟
法第三百零八條定有明文。本件原判決僅有主文及事實欄，並無理由欄，已有未洽。
(二)、原判決記載「查在被告住處查獲之子彈固為七十七顆，此於搜索扣押筆錄已為記
明，然經警送由內政部警政署刑事警察局鑑定過程中，係將其中子彈全長二十九ＭＭ
型七十五顆，抽出二顆經試射僅剩彈殼二個及損壞之彈頭一個，尚完好者為七十三顆
，子彈長度二十七‧五ＭＭ型二顆僅從外觀鑑定，未試射，故均完好，此有該刑事警
察局民國九十一年五月八日刑鑑字第○九一○○七四六五四號槍彈鑑定書（第五、六
頁）附偵查卷可憑，復經本院調出扣案子彈七十七顆勘驗明確（見本院九十三年八月
十九日審理期日報到單記明可考），故本案應諭知沒收之子彈應為七十五顆」，究竟
為何其中二顆子彈未交內政部警政署刑事警察局鑑定，原判決並未說明，顯有判決理
由不備。(三)、槍、彈之持有並非當然為單一原因取得，原審未盡調查能事逕認為想像
競合犯，於法不合。原審以查獲槍、彈地點在上訴人住處，逕認在上訴人管領中，然
該處並非僅上訴人一人居住，且賴華聰當時借住上開處所，亦經證人賴國濱、何春富
、陳志賢證述在卷，其使用情況非上訴人所能掌握，上訴人自無法知悉；且藏放地點
在水泥材質空管中，又置於手提包內，當不必然會受潮或發霉，原審以未受潮或發霉
推論置放時間，或認在上訴人管領中，顯有認定事實不依證據之違法云云。
惟查：(一)、原判決撤銷第一審不當之判決，改判仍論處上訴人甲○○未經許可，持有
手槍（累犯）罪刑，已依卷證資料敘明其所憑之證據及認定之理由。並引用第一審判
決所載理由，認上訴人所辯扣案槍、彈均係其友賴華聰借住渠宜蘭之住處，持以存放
，渠於警局查獲該槍、彈前，均住台北，並不知情，況該房屋後面有矮牆，一般人均
可進入或為其他人所藏放亦有可能，並不足採，於理由詳加說明及指駁。經核所為論
敘，均與卷內證據資料相符，從形式上觀察，並無違背經驗法則、論理法則等違法情
形存在。(二)、按判決書固應分別記載裁判之主文與理由；有罪之判決並應記載事實。
本件原判決已經記載引用第一審之事實及理由（見原判決第二頁第三行），並就上訴
人所提第二審上訴理由，逐一論述是否採取之理由，雖疏漏記載「理由」欄二字，顯
於判決並無影響而得更正，自非適法上訴第三審之理由。又依卷內資料，扣案之七十
七顆子彈均送鑑定，僅「長度二十七‧五ＭＭ型二顆子彈」未試射，並非未鑑定（見
偵字第九○八號卷第四三號鑑定書），上訴意旨(二)所指並未鑑定云云，顯有誤會。至
其餘上訴意旨所執各詞，原判決已在理由內逐一論斷綦詳，並無如上訴人所云之違法
。上訴意旨，徒就原判決已說明之事項，及原審採證認事之職權行使，任意指摘為違
法，且為事實之爭執，顯與法律規定得為第三審上訴理由之違法情形，不相適合。其
上訴違背法律上之程式，應予駁回。
據上論結，應依刑事訴訟法第三百九十五條前段，判決如主文
中　　　華　　　民　　　國　　九十三　　年　　 十一 　　月　　 十一 　　日
                              最高法院刑事第八庭
                                  審判長法官  陳　炳　煌
                                        法官  陳　世　雄
                                        法官  韓　金　秀
                                        法官  吳　信　銘
                                        法官  徐　文　亮
      右正本證明與原本無異
                                              書  記  官
中　　　華　　　民　　　國　　九十三　　年　　 十一 　　月　　 十九 　　日
                                                                 ｍ
